【裁判字號】    89,易,4813
【裁判日期】    900118
【裁判案由】    偽造文書
【裁判全文】
臺灣板橋地方法院刑事判決                        八十九年度易字第四八一三號
    公  訴  人  臺灣板橋地方法院檢察署檢察官
    被      告  甲○○
右列被告因偽造文書案件，經檢察官提起公訴（八十九年度偵字第二００七０號），
本院判決如左：
    主  文
甲○○偽造署押，足以生損害於公眾及他人，處有期徒刑伍月，如易科罰金以參佰元
折算壹日。
台北市政府警察局信義分局民國八十九年六月七日搜索扣押證明筆錄上偽造「孫國洪
」之署名、指印各壹枚；民國八十九年六月七日十四時台北市政府警察局信義分局三
張犁派出所偵訊筆錄上受訊問人欄偽造「孫國洪」之署名貳枚、指印捌枚；民國八十
九年六月七日十五時台北市政府警察局信義分局權利告知書、台北市政府警察局信義
分局通知親屬之逮捕通知書、台北市政府警察局信義分局通知本人之逮捕通知書上各
偽造「孫國洪」之署名、指印各壹枚；民國八十九年六月七日十九時三十分台北市政
府警察局信義分局三張犁派出所偵訊筆錄上受訊問人欄偽造「孫國洪」之署名壹枚、
指印貳枚；民國八十九年六月八日七時五十分台北市政府警察局信義分局三張犁派出
所偵訊筆錄上受訊問人欄偽造「孫國洪」之署名、指印各壹枚；民國八十九年六月八
日十二時十分台灣板橋地方法院檢察署訊問筆錄上受訊問人欄偽造「孫國洪」署名壹
枚均沒收。
    事  實
一、甲○○於民國八十九年六月七日十二時許，在台北縣三重市○○街七十之十二號
    ，持有及吸食第一級毒品海洛因、第二級毒品安非他命為警查獲後（施用毒品部
    分另由檢察官偵查處理），為逃避刑責，遂偽以其小學同學「孫國洪」之名應訊
    ，並基於偽造署押之單一犯意，於八十九年六月七日十四時五十分許，在台北市
    政府警察局信義分局搜索扣押證明筆錄上偽造「孫國洪」之署名、指印各一枚；
    於同日十四時許警員偵訊後，在台北市政府警察局信義分局三張犁派出所偵訊筆
    錄上受訊問人欄偽造「孫國洪」之署名二枚、指印八枚；於同日十五時許，在台
    北市政府警察局信義分局權利告知書、台北市政府警察局信義分局通知親屬之逮
    捕通知書、台北市政府警察局信義分局通知本人之逮捕通知書上各偽造「孫國洪
    」之署名、指印各一枚；於同日十九時三十分許警員偵訊後，在台北市政府警察
    局信義分局三張犁派出所偵訊筆錄上受訊問人欄偽造「孫國洪」之署名一枚、指
    印二枚；於八十九年六月八日七時五十分許警員偵訊後，在台北市政府警察局信
    義分局三張犁派出所偵訊筆錄上受訊問人欄偽造「孫國洪」之署名、指印各一枚
    ；繼於警察機關移送台灣板橋地方法院檢察署偵查，於八十九年六月八日十二時
    十分許檢察官偵訊後，接續於訊問筆錄上受訊問人欄偽造「孫國洪」署名一枚，
    均足生損害於警察機關及偵查機關所製作文書之正確性及孫國洪本人。經孫國洪
    本人到庭應訊時，始查得上情。
二、案經台灣板橋地方法院檢察署檢察官自動檢舉偵查起訴。
    理  由
一、右揭事實業據被告甲○○坦承不諱，並有警訊筆錄、偵查筆錄、台北市政府警察
    局信義分局權利告知書、逮捕通知書等在卷可憑，上開筆錄及通知書之指印係屬
    被告所有，亦有內政部警政署刑事警察局鑑驗書一紙在卷可查。本件事證明確，
    被告犯行堪予認定。
二、核被告所為，係犯刑法第二百十七條第一項之偽造署押罪；被告雖於不同偵訊機
    關先後多次冒名應訊並偽造署押，然警訊、偵查均屬單一刑事訴訟程序之數個階
    段，被告既已冒用謝鎧丞名義應訊，當然有自始至終藉由在各階段中偽造署押，
    接續而完成整個犯罪之意思，為單純一罪。爰審酌被告之品性、犯罪之動機、目
    的、手段、所生危害及犯罪後之態度等一切情狀，量處如主文所示之刑，並諭知
    易科罰金之折算標準示懲。
三、台北市政府警察局信義分局八十九年六月七日搜索扣押證明筆錄上偽造「孫國洪
    」之署名、指印各一枚；八十九年六月七日十四時台北市政府警察局信義分局三
    張犁派出所偵訊筆錄上受訊問人欄偽造「孫國洪」之署名二枚、指印八枚；八十
    九年六月七日十五時台北市政府警察局信義分局權利告知書、台北市政府警察局
    信義分局通知親屬之逮捕通知書、台北市政府警察局信義分局通知本人之逮捕通
    知書上各偽造「孫國洪」之署名、指印各一枚；八十九年六月七日十九時三十分
    台北市政府警察局信義分局三張犁派出所偵訊筆錄上受訊問人欄偽造「孫國洪」
    之署名一枚、指印二枚；八十九年六月八日七時五十分台北市政府警察局信義分
    局三張犁派出所偵訊筆錄上受訊問人欄偽造「孫國洪」之署名、指印各一枚；八
    十九年六月八日十二時十分台灣板橋地方法院檢察署訊問筆錄上受訊問人欄偽造
    「孫國洪」署名一枚，依刑法第二百十九條宣告沒收之。
四、有關被告於八十九年六月七日十五時許，在台北市政府警察局信義分局權利告知
    書、台北市政府警察局信義分局通知親屬之逮捕通知書、台北市政府警察局信義
    分局通知本人之逮捕通知書上各偽造「孫國洪」之署名、指印各一枚；於同日十
    九時三十分許警員偵訊後，在台北市政府警察局信義分局三張犁派出所偵訊筆錄
    上受訊問人欄偽造「孫國洪」之署名一枚、指印二枚；於八十九年六月八日七時
    五十分許警員偵訊後，在台北市政府警察局信義分局三張犁派出所偵訊筆錄上受
    訊問人欄偽造「孫國洪」之署名、指印各一枚等事實，雖未據檢察官提起公訴，
    惟此部分之事實，與本件科刑部分具有實質上一罪之關係，本院自得一併審理。
據上論斷，應依刑事訴訟法第二百九十九條第一項前段、刑法第二百十七條、第二百
十九條、第四十一條、罰金罰鍰提高標準條例第一條前段、第二條，判決如主文。
本案經檢察官方伯勳到執行職務
中      華      民      國      九十      年      一      月    十八    日
                                  臺灣板橋地方法院刑事第一庭
                                      法  官  毛崑山
右正本證明與原本無異。
如不服本判決，應於判決送達後十日內，向本院提出上訴狀。
                                      書記官  章宏萱
中      華      民      國      九十      年      一      月十九    日
刑法第二百十七條
偽造印章、印文或署押，足以生損害於公眾或他人者，處三年以下有期徒刑。
盜用印章、印文或署押，足以生損害於公眾或他人者，亦同。
刑法第二百十九條
偽造之印章、印文或署押，不問屬於犯人與否，沒收之。


司法院資訊處製作；財團法人民間司法改革基金會備份。
